臺灣臺南地方法院交通事件裁定　　　　 96年度交聲字第707號
原處分機關　交通部公路總局嘉義區監理所台南監理站
異議人即受
處分人　　　甲○○
上列受處分人因違反道路交通管理處罰條例案件，對於交通部公
路總局嘉義區監理所台南監理站，民國96年8月10日所為之裁決
處分（處分案號：嘉監南字第裁74-S00000000號），聲明異議，
本院裁定如下：
      主  文
異議駁回。
      理  由
一、原處分意旨略以：異議人即受處分人甲○○（下稱異議人）
    其所有之車號VJP-900號輕型機車，於民國96年6月21日上午
    10時44分許，於台南市○○街30號處時，因「在禁止停車處
    所停車 (黃線)」，經台南市警察局交通隊警員 (下稱舉發
    機關)予以製單逕行舉發，嗣原處分機關即交通部公路總局
    嘉義區監理所台南監理站，以異議人違規事實明確，依道路
    交通管理處罰條例 (下稱處罰條例)第56條第1項第4款之規
    定，裁處異議人罰鍰新臺幣（下同）600元等語。
二、本件聲明異議意旨略以：異議人車輛停放位置係在黃縣外側
    階梯旁與馬路平行的最內側，距黃線尚有1公尺多的距離，
    不會影響行車順暢云云，餘如聲明異議狀所載，為此聲明異
    議，請求撤銷原處分。
三、按黃實線設於路側者，用以禁止停車，道路交通標誌標線號
    誌設置規則第149條第1項第1款第4目定有明文。又汽車駕駛
    人停車時，有在設有禁止停車標誌、標線之處所停車者，處
    600元以上1200元以下罰鍰；處罰條例第56條第1項第4款亦
    有明文。
四、本院審酌：
  (一)異議人其所有之車號VJP-900號輕型機車，於上述時、地，
    因「在禁止停車處所停車 (黃線)」，經舉發機關予以製單
    逕行舉發，嗣原處分機關依處罰條例第56條第1項第4款之規
    定，裁處異議人罰鍰600元之事實，有：
　　原處分機關裁決書。
　　舉發機關舉發違反道路交通管理事件通知單影本。
    舉發違規照片5幀
    等件為證，且為異議人所不否認，此部分事實當可認定。
  (二)依聲明異議狀所述，異議人對其在黃實線旁停車之事實並不
    否認，又相關法令明文規定，黃實線設於路側係用以禁止停
    車；其規範意旨係為達到處罰條例第1條之加強道路交通管
    理，維護交通秩序，確保交通安全等目的而設，故異議人違
    規停車後即不得以其停車後尚不影響行車之順暢為由而主張
    免罰，因此異議人所辯，並無理由。又異議人其餘異議理由
    ，則與原處分合法與否並無關聯，本院即毋庸審酌，附此敘
    明。
五、綜上所述，異議人於前述時、地之違規事實既可認定，原處
    分機關裁處異議人罰鍰600元，經核於法尚無違誤，異議人
    異議內容，並無理由，應予駁回
六、據上論斷，應依道路交通案件處理辦法第19條，裁定如主文
    。
中　　華　　民　　國　　96　　年　　12　　月　　31　　日
　　　　　　  　　　　　交通法庭法　官　蔡直青
以上正本證明與原本無異。
如不服本裁定，應於收受送達後5日內向本院提出抗告狀。（應
附繕本）
                                書記官  劉鴻瑛
中　　華　　民　　國　　97　　年　　1 　　月　　4 　　日
